# TOMÁS NAHUEL ANTELA RIZZO

DESARROLLADOR FULLSTACK JUNIOR

#### CONTACTO

+34 638653950

tomasnahuelantela@gmail.com

tomhuel.xyz

Tomhuel

Tomás Nahuel Antela Rizzo

### HABILIDADES

Team Work

Iniciative

Motivated

Fluid learning

**Effective Communication** 

Agiles Metodologies

#### RESIDENCIA

Actualmente vivo en San Cristóbal de La Laguna, pero siempre estoy dispuesto a aventurarme a nuevos sitios, cómo si esto implica cambiar mi residencia habitual

Estoy dispuesto a trabajar tanto en remoto, híbrido o presencial.

#### EDUCACIÓN

Ciclo de Grado Superior de Desarrollo de Aplicaciones Web

**IES Puerto de la Cruz** 

2021-2023

# IDIOMAS

Inglés Intermedio
Español Nativo

#### SOBRE MÍ

Desarrollador Web Full Stack Junior con experiencia en Laravel 8, Livewire, Javascript, etc. Interés en la especialización en Backend, Python e IA's. Proactivo y con motivación de aprendizaje y crecimiento tanto personal cómo profesional.

Me interesa aportar y nutrir de forma simbiótica con mis compañeros y amigos, por ello, abierto a propuestas y opiniones de carácter constructivo y pretendo generar un impacto de comodidad y confianza en la gente de mi entorno.

#### EXPERIENCIA

#### **Desarrollador FullStack**

eAgora Algoritmo del Cambio

2023-2023

Período de formación en Centros de Trabajo como Desarrollador FullStack, centrándome en Laravel 8 + Livewire + Bootstrap para el desarrollo del Frontend y Laravel Lumen + MySQL para el desarrollo del Backend.

#### Voluntario

Cerebritos\_ 2017-2023

Estoy de voluntario con la asociación de Cerebritos\_ desde los 14 años, participando en distintas actividades cómo monitor de distintos talleres en ámbitos de inteligencias múltiples, monitor y coordinador en el Foro Gamer de los Realejos, y distintas actividades relacionadas con la gestión de equipos y/o actividades.

#### TECNOLOGÍAS

# Lenguajes

HTML 5 CSS 3 PHP

Git

MySQL

JavaScript TypeScript

Java

# **Frameworks**

Laravel Livewire Angular Bootstrap 5

#### **Intereses**

Python (IA's)
Backend (REST, GraphQL, ...)
Django & FastAPI